臺灣高雄地方法院刑事判決　　　　　　　　　　　　九十三年度簡上字第四六三號
　　上　訴　人　臺灣高雄地方法院檢察署檢察官
　　被　　　告　甲○○　男　四.
右列上訴人因被告竊盜案件，不服本院高雄簡易庭九十三年度簡字第二二七六號中華
民國九十三年五月十九日第一審判決（聲請簡易判決處刑案號：臺灣高雄地方法院檢
察署九十三年度速偵字第三○五號），提起上訴及移送併案（臺灣高雄地方法院檢察
署九十三年度偵字第一○七四○號），本院管轄之第二審合議庭判決如左：
    主  文
原判決撤銷。
甲○○共同連續竊盜，累犯，處有期徒刑參月，如易科罰金，以參佰元折算壹日。扣
案之鑰匙壹支沒收。
    事  實
一、甲○○曾於民國（下同）八十五年、八十七年間，均因違反肅清煙毒條例案件，
    分別經本院以八十五年訴字第二八一七號、八十七年訴字第四三五號各判處有期
    徒刑三年二月、三年二月確定，經合併接續執行，甫於八十九年七月十一日縮短
    刑期假釋出監，於九十二年十月二十五日假釋期滿，未經撤銷假釋，以已執行完
    畢論。詎甲○○仍不知警惕，仍於有期徒刑執行完畢後五年內之下列時間，復基
    於意圖為自己不法所有之概括犯意，連續為下列竊盜行為：(一)先於九十三年四月
    十一日上午九時五十三分許，與另案共犯蕭敏宏（經檢察官另案起訴審理）共同
    基於意圖為自己不法所有之犯意聯絡，由蕭敏宏駕駛懸掛車牌號碼為：ＥＱ○○
    一一號自小客車車牌之自小貨車，搭載甲○○前往位於高雄市○○區○○路九九
    號「亞歌理容總院」前廣場，由其等二人以共同徒手搬運之方式，竊取置於廣場
    上「亞歌理容總院」所有，供燃燒祭拜金紙所用之金爐二只【價值約新台幣（下
    同）七、八千元】。(二)於九十三年四月十二日上午十時五分許，與蕭敏宏亦共同
    基於意圖為自己不法所有之犯意聯絡，亦由蕭敏宏駕駛前開自小貨車，前往位於
    高雄市左營區○○○路六巷八七號「天鳳宮」前，由其等二人以共同徒手搬運之
    方式，竊取「天鳳宮」所有，供燃燒祭拜金紙所用之金爐一只（價值約一萬五千
    元）。嗣於同年月十三日十四時許，因蕭敏宏駕駛前開自小貨車搭載甲○○途經
    高雄市左營區○○○路與大中路口時，為警盤查發現車上有毒品等違禁物，經攜
    回警局調查，並調閱相關監視錄影帶後，始查知前揭(一)(二)犯行。(三)甲○○又於九
    十三年四月二十一日下午五時四十分許，在高雄市○○區○○街與新下街口處，
    持其所有自備之鑰匙一支，竊取張順雄所有，交由親戚乙○○使用，車號為ＶＥ
    二六三二號之自用小貨車乙輛（價值約十萬元），得手後供己駕駛使用，嗣於同
    日晚間六時二十分許，其駕駛該車途經高雄市左營區○○○路六巷五七號前，為
    警當場查獲，同時扣得其所有用以竊車之鑰匙一支。
二、案經高雄市政府警察局刑警大隊移送臺灣高雄地方法院檢察署檢察官偵查後聲請
    簡易判決處刑及移送併案審理。
    理  由
一、按被告於第二審經合法傳喚，無正當之理由不到庭者，得不待其陳述，逕行判決
    ，刑事訴訟法第三百七十一條定有明文。本件被告甲○○經合法傳喚後，無正當
    理由未到庭，本院爰不待其陳述，而為一造辯論判決，合先敘明。
二、訊據被告甲○○對於右揭犯行，於警詢中均坦承不諱，且查：
  (一)如犯罪事實一、(一)之犯行，尚經共同正犯蕭敏宏、被害人即「亞歌理容總院」之
    代表人丁○○於警詢中證述屬實，並有監視錄影翻拍照片四幀附於警卷可稽。
  (二)如犯罪事實一、(二)之犯行，尚經共同正犯蕭敏宏、被害人即「天鳳宮」之代表人
    ，亦係現場目擊前揭自小貨車車號之丙○○於警詢中證述屬實，並有現場照片二
    幀附於警卷可稽。
  (三)如犯罪事實一、(三)之犯行，亦經被害人乙○○於警詢中證述遭竊乙事明確，並有
    扣案之鑰匙一支及贓物認領保管收據附卷可查。
  (四)綜上，被告之自白乃與前揭證據相符，堪信為真實，其三次竊盜之犯行，堪予認
    定，應依法論科。
三、核被告所為，係犯刑法第三百二十條第一項之竊盜罪。被告與另案共犯蕭敏宏，
    就前開事實欄一、(一)(二)之犯行，分別均有犯意之聯絡，行為之分擔，為共同正犯
    。被告前後三次竊盜犯行，時間緊接，所犯構成要件相同之罪，顯係基於概括之
    犯意反覆為之，應依連續犯之規定論以一罪，並依法加重其刑。另公訴人雖未就
    被告事實欄一(一)(二)部分之竊盜犯行起訴，惟該部分既分別與公訴人起訴之部分有
    連續犯之裁判上一罪關係，自為起訴效力所及，本院自應併予審究，附此敘明。
    又被告曾分別於八十五年、八十七年間二度因違反肅清煙毒條例案件，各經本院
    判處有期徒刑三年二月確定，經接續合併執行，甫於八十九年七月十一日假釋、
    九十二年十月二十五日未經撤銷假釋，以已執行完畢論，有台灣高等法院被告全
    國前案紀錄表、臺灣高雄地方法院檢察署被告刑案資料查註紀錄表在卷可查，其
    於有期徒刑執行完畢後，五年以內再犯本件有期徒刑以上之罪，為累犯，依法應
    加重其刑，並遞加重之。
四、原審認被告罪證明確，予以論罪科刑，固非無見，惟原審僅就被告之事實欄一(三)
    之竊盜犯行加以審判，而未就被告其他為起訴效力所及之事實欄一(一)(二)犯行一併
    審理，尚有未洽，上訴意旨執此指摘原判決不當，為有理由，自應由本院將原判
    決撤銷改判。爰審酌被告正值壯年，不思依循正途獲取財物，而共同連續以竊盜
    之方式竊取他人財物，且於第一次遭警查獲後，仍再次行竊，惡性非輕，惟念及
    被告犯後已坦承犯行，態度良好，所竊貨車已為被害人領回，亦有前開贓物認領
    保管單在卷可稽等一切情狀，量處如主文所示之刑，並諭知易科罰金之標準，以
    期自新。至於扣案之鑰匙一支，係被告所有，且係供其犯前開事實欄一(三)所載犯
    行所用之物，均據被告供陳明確，應依刑法第三十八條第一項第二款之規定，予
    以宣告沒收。
據上論斷，應依刑事訴訟法第四百五十五條之一第一項、第三項、第三百七十一條、
第三百六十九條第一項前段、第三百六十四條、第二百九十九條第一項前段，刑法第
二十八條、第五十六條、第三百二十條第一項、第四十七條、第四十一條第一項前段
、第三十八條第一項第二款，罰金罰鍰提高標準條例第一條前段、第二條，判決如主
文。
本案經檢察官戊○○到庭執行職務。
中　　　華　　　民　　　國　　九十四　　年　　　二　　　月　　 十四 　　日
                                  臺灣高雄地方法院刑事第七庭
                                      審判長法  官  卓立婷
                                            法  官  張茹棻
                                            法  官  蔡川富
右正本證明與原本無異。
不得上訴。
                                            書記官  邱秋珍
中　　　華　　　民　　　國　　九十四　　年　　　二　　　月　　　十五　　日
中華民國刑法第三百二十條
(普通竊盜罪、竊佔罪)
意圖為自己或第三人不法之所有，而竊取他人之動產者，為竊盜罪，處五年以下有期
徒刑、拘役或五百元以下罰金。
意圖為自己或第三人不法之利益，而竊佔他人之不動產者，依前項之規定處斷。
前二項之未遂犯罰之。
